臺灣臺中地方法院刑事裁定
111年度聲字第582號
聲  請  人  臺灣臺中地方檢察署檢察官
受  刑  人  徐揚程




上列聲請人因受刑人數罪併罰有二裁判以上，聲請定其應執行之
刑（111年度執聲字第354號），本院裁定如下：
    主  文
徐揚程所犯如附表所示之罪刑，應執行有期徒刑參年拾月。
    理  由
一、聲請意旨略以：受刑人徐揚程犯數罪，先後經判決確定如附
    表所示之刑，應依刑法第53條、第51條第5款，定其應執行
    之刑，爰依刑事訴訟法第477條第1項規定聲請裁定等語。
二、按數罪併罰，有二裁判以上者，依刑法第51條之規定，定其
    應執行之刑；數罪併罰，分別宣告其罪之刑，依下列各款定
    其應執行者：宣告多數有期徒刑者，於各刑中之最長期以上
    ，各刑合併之刑期以下，定其刑期，但不得逾30年；依刑法
    第53條及第54條應依刑法第51條第5 款至第7 款之規定，定
    其應執行之刑者，由該案犯罪事實最後判決之法院之檢察官
    ，聲請該法院裁定之，刑法第53條、第51條第5 款及刑事訴
    訟法第477 條第1 項分別定有明文。次按裁判確定前犯數罪
    者，併合處罰之，但有下列情形之一者，不在此限：（一）
    得易科罰金之罪與不得易科罰金之罪。（二）得易科罰金之
    罪與不得易服社會勞動之罪。（三）得易服社會勞動之罪與
    不得易科罰金之罪。（四）得易服社會勞動之罪與不得易服
    社會勞動之罪；前項但書情形，受刑人請求檢察官聲請定應
    執行刑者，依刑法第51條規定定之，刑法第50條亦有明文規
    定。惟按數罪併罰中之一罪，依刑法規定得易科罰金，若因
    與不得易科之他罪併合處罰結果而不得易科罰金時，原可易
    科部分所處之刑，自亦無庸為易科折算標準之記載（大法官
    會議釋字第144 號解釋意旨參照）。又法律上屬於自由裁量
    之事項，有其外部性界限及內部性界限，並非概無拘束，依
    據法律之具體規定，法院應在其範圍選擇為適當之裁判者，
    為外部性界限；而法院為裁判時，應考量法律之目的，及法
    律秩序之理念所在者，為內部性界限，法院為裁判時，二者
    均不得有所逾越。在數罪併罰，有二裁判以上，定其應執行
    之刑時，固屬於法院自由裁量之事項，然仍應受前揭外部性
    界限及內部性界限之拘束（最高法院80年台非字第473 號判
    例、93年度台非字第192 號判決意旨參照）。
三、經查本件受刑人徐揚程因違反毒品危害防制條例及毀棄損壞
    等案件，經臺灣高等法院臺中分院、最高法院及本院判處如
    附表所示之刑，均經確定在案，且經受刑人向檢察官聲請就
    附表所示之罪定其應執行之刑，此有如附表所示之判決、臺
    灣高等法院被告前案紀錄表、請求定應執行刑調查表各1份
    可資憑考。其中如附表編號1至2所示之各罪，經臺灣高等法
    院臺中分院110年度聲字第3041號裁定應執行有期徒刑3年9
    月確定等情，有該等裁判書與前揭臺灣高等法院被告前案紀
    錄表在卷可參。是依前開說明，本院為最後事實審法院，就
    附表所示之各罪再為定應執行刑之裁定時，除不得逾越刑法
    第51條第5款法律之外部界限，即不得重於附表編號1至3所
    示各罪宣告有期徒刑之總和，亦應受內部界限之拘束，即不
    得重於上開各罪已定應執行之刑度之總和。是經審核上開各
    節，併衡酌受刑人所犯各罪態樣與情節、各罪時間、空間之
    密接程度、侵害法益之異同、所犯之罪數、及實現刑罰經濟
    功能之相關刑事政策、對侵害法益之加重效應、前科素行，
    而為整體評價後，爰裁定如主文所示應執行之刑。另本案聲
    請就附表編號1至3所示之罪定其應執行之刑，案件情節尚稱
    單純，可資減讓之刑期幅度有限，核無必要再依最高法院刑
    事大法庭110年度台抗大字第489號裁定意旨，令受刑人以言
    詞、書面或其他適當方式陳述意見；又本件受刑人所犯如附
    表編號1、3所示得易科罰金之罪，因與附表編號2所示不得
    易科罰金之罪合併定應執行刑之結果，揆諸前揭說明，無須
    再諭知易科罰金之折算標準，均附此敘明。
四、依刑事訴訟法第477條第1項，刑法第50條第1項第1款、第2
    項、第53條、第51條第5款，裁定如主文。
中　　華　　民　　國　　111 　年　　2 　　月　　18　　日
                  刑事第一庭    法  官  路逸涵
以上正本證明與原本無異。
如不服本裁定，應於收受送達後5日內向本院提出抗告狀。（應
附繕本）
                                書記官  王崑煜
中　　華　　民　　國　　111 　年　　2 　　月　　18　　日

附表：受刑人徐揚程定應執行刑案件一覽表
編           號          1         2         3 罪           名  持有第三級毒品純質淨重5公克以上罪 販賣第二級毒品罪 毀損他人物品罪 宣     告     刑  有期徒刑3月 有期徒刑3年8月 有期徒刑2月 犯   罪  日   期  109年7月初之某日至109年9月15日 109年7月3日 109年12月20日 偵查（自訴）機關 年  度   案  號  臺中地檢109年度偵字第28202、36379號 臺中地檢109年度偵字第28202、36379號 臺中地檢110年度偵字第23489號 最後事實審 法        院 臺灣臺中地方法院 臺灣高等法院臺中分院 臺灣臺中地方法院  案        號 109年度訴字第2998號 110年度上訴字第907號 110年度豐簡字第504號  判 決  日 期 110年3月31日 110年8月5日 110年11月10日 確定判決 法        院 臺灣臺中地方法院 最高法院 臺灣臺中地方法院  案        號 109年度訴字第2998號 110年度台上字第5348號 110年度豐簡字第504號  判        決 確 定  日 期 110年7月22日（撤回上訴） 110年10月14日 110年12月7日 宣告刑得否易科罰金或易服社會勞動  得易科罰金得易服社會勞動 不得易科罰金不得易服社會勞動 得易科罰金得易服社會勞動 備           註  臺中地檢110年度執字第10978號（編號1、2已定應執行有期徒刑3年9月確定） 臺中地檢110年度執字第12814號（編號1、2已定應執行有期徒刑3年9月確定） 臺中地檢111年度執字第212號